JEAN FRANCO JESUS MOSTACERO PONCE

Técnico de Sistemas y Redes











PERFIL PROFESIONAL

Técnico egresado con 3 años de experiencia en sistemas, informática y comunicaciones, diseño web, aplicaciones, ciberseguridad, instalaciones, ensamblaje, configuraciones. Mi especialización en informática me ha permitido ampliar mi campo de conocimientos en el ámbito general de software, hardware y configuraciones en servidores, redes y maquinas. Competente en planeación de implementaciones de sistemas y supervisión de monitoreo.

FORMACIÓN ACADÉMICA

SENATI – INGENIERÍA DE CIBERSEGURIDAD

Marzo 2020 - Diciembre 2022

CCNA CYBERSECURITY OPERATIONS

Octubre 2021

CISCO CERTIFIED NETWORK PROFESSIONAL (CCNP)

Marzo 2022

NSE 1 NETWORK SECURITY ASSOCIATE

Mayo 2022

CCNAV7: SWITCHING, ROUTHING AND WIRELESS ESSENTIALS

Junio 2022

COMPETENCIAS

- Comunicación efectiva y trabajo en equipo.
- Adaptabilidad y flexibilidad.
- Resolución de problemas y toma de decisiones.
- Habilidad para trabajar bajo presión y cumplir plazos.
- Organización y gestión del tiempo.
- Capacidad de aprendizaje rápido y autodidacta.
- Iniciativa y liderazgo en la implementación de proyectos.
- Dedicación y compromiso con las tareas asignadas

EXPERIENCIA LABORAL

SOPORTE TECNICO

GRUPO GYS E.I.R.L. | Septiembre 2020 - Febrero 2021

-He brindado soporte técnico en equipos de cómputo en general, incluyendo la resolución de problemas de hardware y software, incluyendo la recuperación de archivos y discos.

TECH ZONE | Abril 2021 - Febrero 2022

- -He brindado soporte técnico en equipos de cómputo, incluyendo la resolución de problemas de hardware y software, la configuración de redes y la instalación de programas.
- Venta de equipos electrónicos (USB, tarjeta TF, Memorias RAM, fundas para laptops, etc.)

SOPORTE TECNICO – GESTION DE VENTAS – DESARROLLADOR WEB SOPORTE TECNICO SOFTWARE

SIIS INGENIERÍA Y SERVICIOS | Mayo 2023 - Agosto 2023

KMI SOLUTIONS E.I.R.L. | Agosto 2022 - Febrero 2023

- -Tengo experiencia en la instalación y configuración de software, incluyendo la capacidad de realizar instalaciones remotas en diversos equipos y sistemas operativos, garantizando un proceso rápido y efectivo.
- -Uso avanzado de Sistemas operativos Windows XP a Windows 11.
- -Verificar y reparar archivos o programas dañados a causa de virus o malware.
- -Liberación de espacio del equipo y aumentar el rendimiento de la computadora del cliente.
- -Licenciar programas (office, Windows, adobe, etc.)
- -Manejo de tiempo y eficiencia bajo presión.

SOPORTE TECNICO N2 - N3

EDITORIAL SAN MARCOS E.I.R.L. | Marzo 2023 – Abril 2023

- -He brindado soporte técnico en equipos de cómputo, incluyendo la resolución de problemas de hardware y software, la configuración de redes y la instalación de programas.
- Manejo de StartSoft.
- -Ensamblaje de PC
- -Solucionar problemas de servicio de conexión.
- -Manejo de Servidor local con StartSoft y App Contabilidad.
- -Desarrollo web.

SOPORTE TECNICO – GESTION DE VENTAS – DESARROLLADOR WEB

SIIS INGENIERÍA Y SERVICIOS | Mayo 2023 – Agosto 2023

- -He brindado soporte técnico en equipos de cómputo, incluyendo la resolución de problemas de hardware y software, la configuración de redes y la instalación de programas.
- Venta de productos por internet.
- Uso de Wordpress, herramientas externas y pluggins.

SOPORTE TECNICO N2 - N3

IP INFO OUT – UNIVERSIDAD NORBERT WIENNER | Septiembre 2023 – Octubre 2023

- -He brindado soporte técnico en equipos de cómputo, incluyendo la resolución de problemas de hardware, software y la instalación de programas.
- -Asistencia de Soporte Técnico N2 y N3
- -Mantenimiento de equipos
- -Atención de incidencias
- -Realización de backups y clonación de discos
- -Programas y soporte en el área de call center

DESARROLLO SOFTWARE Y ADMINISTRACIÓN DE SISTEMAS

- Dominio intermedio de leguajes de programación Python, Bash, Power shell y Bat.
- Conocimientos básicos/intermedios en lenguajes de aplicación Kotlin y Java.
- Conocimientos básicos/intermedios en lenguajes de bases de datos SQL y PHP.
- Manejo avanzado en máquinas virtuales VMware Workstation y Virtual Box.
- Manejo avanzado de Linux, ya sea Kali o Parrot.
- Manejo avanzado de sistema operativo Windows 7, Windows 10 y Windows 11.
- Manejo intermedio de servidores Linux (Ubuntu) y Windows Server (2008 2019).
- Nivel de idioma inglés intermedio.
- Nivel de idioma ruso básico/intermedio.